臺灣基隆地方法院刑事判決　　　　　　　94年度交訴字第25號
公　訴　人　臺灣基隆地方法院檢察署檢察官
被　　　告　丁○○
上列被告因交通肇事逃逸案件，經檢察官提起公訴（94年度偵字
第3021號），被告為有罪之陳述，本院合議庭裁定由受命法官獨
任以簡式審判程序進行審理，並判決如下：
    主  文
丁○○駕駛動力交通工具肇事，致人受傷而逃逸，處有期徒刑柒
月，緩刑年。
    理  由
一、本件犯罪事實、證據，均引用起訴書（如附件）之記載，證
    據部分並補充：被告丁○○於本院審理中之自白（民國94年
    9 月14日審判筆錄參照）。
二、程序事項：
    查本件被告所犯者非為死刑、無期徒刑、最輕本刑為3 年以
    上有期徒刑之罪或高等法院管轄第一審案件，其於準備程序
    進行中，先就被訴事實為有罪之陳述，經告知其簡式審判程
    序之旨，並聽取公訴人、被告之意見後，本院業已依刑事訴
    訟法第273 條之1 第1 項之規定，裁定由受命法官獨任以簡
    式審判程序進行本案之審理。
三、論罪科刑：
    (一)核被告所為，係犯刑法第185 條之4 駕駛動力交通工具
        肇事，致人受傷而逃逸罪。爰審酌被告駕車肇事致被害
        人乙○○倒地受傷後，竟未及時處理察看，並為必要之
        救護措施，甚為不該，惟慮其犯後已就過失傷害部分與
        被害人達成民事和解，且被告為中度肢障人士，有偵查
        卷附身心障礙手冊影本可稽，其行動反應本較常人為差
        ，堪認本次肇事逃逸應係一時緊張所致，惡性非稱重大
        ，因而檢察官建請從輕量刑等一切情狀，量處如主文所
        示之刑。
    (二)又被告前因竊盜案件，經本院以78年度易字第408 號判
        決判處有期徒刑4 月、緩刑3 年，該判決於78年6 月27
        日確定，其後緩刑期滿，而緩刑之宣告未經撤銷，上開
        刑之宣告失其效力，等同未曾受有期徒刑以上刑之宣告
        之事實，有臺灣高等法院被告前案紀錄表附卷可稽，本
        院認其經此教訓後，當知警惕，應無再犯之虞，因認其
        所受宣告之刑，以暫不執行為適當，併予宣告緩刑3 年
        ，以勵來茲，用啟自新。
四、適用之法律依據：
    刑事訴訟法第273 條之1 第1 項、第299 條第1 項前段、第
    310 條之2 、第454 條，刑法第185 條之4 、第74條第1 款
    。
本案經檢察官丙○○到庭執行職務。
如不服本判決，得自收受送達之日起10日內，向本院提起上訴。
中　　華　　民　　國　　94　　年　　9 　　月　　28　　日
                  交通法庭法官　楊皓清
以上正本證明與原本無異。
對於本件判決如有不服，應於收受送達後10日內，向本院提出上
訴書狀，上訴於臺灣高等法院，並按他造當事人之人數附具繕本
。
中　　華　　民　　國　　94　　年　　9 　　月　　28　　日
                          書記官　王月娥
附錄論罪法條：
刑法第185條之4：
駕駛動力交通工具肇事，致人死傷而逃逸者，處6月以上5年以下
有期徒刑。
附件：
臺灣基隆地方法院檢察署檢察官起訴書
　　　　　　　　　　　　　　　　　　　94年度偵字第3021號
　　被　　　告　丁○○　男　44歲（民國○○年○月○○日生）
　　　　　　　　　　　　住基隆市○○區○○路249巷141號
　　　　　　　　　　　　國民身分證統一編號：Ｚ000000000號
上列被告因公共危險案件，已經偵查終結，認應該提起公訴，茲
將犯罪事實及證據並所犯法條分敘如下：
　　犯罪事實
一、丁○○明知駕車肇事後，應下車協助傷患就醫，竟於民國94
　　年7月26日上午8 時50分許，駕駛車號Ｊ5－9825號自用小客
　　車，沿基隆市○○路，由復興路往外木山漁港方向行駛，途
　　經復興路331 巷前，應注意汽車行駛時，駕駛人應注意車前
　　狀況及兩車併行之間隔，並隨時採取必要之安全措施，而依
　　當時情況亦無不能注意情事，竟疏未注意減速謹慎慢行，貿
　　然行駛，適有乙○○駕駛車號ＷＫＯ─975 號輕型機車駛來
　　，閃避不及，二車發生碰撞，造成乙○○人車倒地，因而受
　　有額頭撕裂傷三公分之傷害（過失傷害部分，另為不起訴處
　　分），詎丁○○見對向車道的乙○○已因人車倒地而受傷，
　　竟未下車察看並採取救護或其他必要之措施，或報警處理即
　　駕車離去，為路過民眾趙守朝發現，並騎機車追逐丁○○所
　　駕駛車輛，而在基隆市外木山漁港停車場上發現已因車輛爆
　　胎而受困該處之丁○○，並報警處理。
二、案經基隆市警察局第四分局報告偵辦。
　　證據並所犯法條
一、證據清單及其待證事實
┌──┬────────┬──────────────┐
│編號│　 證據清單　　 │　　　 待證事實　　　　　　 │
├──┼────────┼──────────────┤
│ 一 │(1)被告於警詢及偵│被告駕車行駛在復興路上，為閃│
│　　│　查中之供述　　│避前方車輛，竟與對向車道高佩│
│　　│(2)告訴人乙○○於│琴山所駕駛之機車發生碰撞，嗣│
│　　│　警詢之指訴　　│竟不顧乙○○已人車倒地可能受│
│　　│(3)長庚紀念醫院基│傷，仍未下車察看或送乙○○就│
│　　│　隆分院診斷證明│醫，即迅速駕車離開之事實。　│
│　　│　書一紙　　　　│　　　　　　　　　　　　　　│
├──┼────────┼──────────────┤
│ 二 │(1)道路交通事故調│被告所駕駛自用小客車左前門附│
│　　│　查報告表及現場│近有明顯碰撞痕跡，而告訴人機│
│　　│　圖　　　　　　│車左側車身有碰撞痕跡，足認二│
│　　│(2)基隆市警察局疑│車曾發生碰撞，而告訴人則因該│
│　　│　似道路交通事故│次車禍而受有額頭撕裂傷，被告│
│　　│　肇事逃逸追查表│於肇事後即駛離現場，並未報警│
│　　│(3)被告於警詢及偵│或自行救護傷者乙○○，係肇事│
│　　│　查中之供述　　│逃逸之事實　　　　　　　　　│
│　　│(4)證人趙守朝於警│　　　　　　　　　　　　　　│
│　　│　詢中之指訴　　│　　　　　　　　　　　　　　│
└──┴────────┴──────────────┘
二、所犯法條：核被告丁○○所為，係犯刑法第185 條之4 肇事
　　逃逸罪嫌。請審酌被告甫於94年5 月間中風，現仍不良於行
　　（此有殘障手冊影本附卷可佐），到案後亦坦認肇事逃逸犯
　　行，並與告訴人乙○○和解（此有和解書及撤回告訴狀附卷
　　可佐），犯後態度尚佳，予以從輕量刑。
三、依刑事訴訟法第251條第1項提起公訴。
　　 此　致
臺灣基隆地方法院
中　　華　　民　　國　　94　　年　　8 　　月　　20　　日
　　　　　　　　　　　　　　　檢察官　甲　○　○
本件正本證明與原本無異
中　　華　　民　　國　　94　　年　　8 　　月　　23　　日
　　　　　　　　　　　　　　　書記官　陶　愛　玲
附錄所犯法條：
刑法第185條之4
　　 駕駛動力交通工具肇事，致人死傷而逃逸者，處6月以上5年
　　 以下有期徒刑。
